【裁判字號】    95,上訴,1375
【裁判日期】    950803
【裁判案由】    毒品危害防制條例
【裁判全文】
臺灣高等法院臺中分院刑事判決        95年度上訴字第1375號
上  訴  人
即  被  告  乙○○
                    （
上列上訴人因毒品危害防制條例案件，不服臺灣臺中地方法院94
年度訴緝字第524號中華民國95年5月30日第一審判決（起訴案號
：臺灣臺中地方法院檢察署93年度毒偵字第1900號，移送併辦案
號：臺灣彰化地方法院檢察署93年度毒偵字第3142號、93年度毒
偵緝字第3號，臺灣臺中地方法院檢察署95年度毒偵字第370、15
85號），提起上訴，本院判決如下：
    主  文
原判決撤銷。
乙○○連續施用第一級毒品，處有期徒刑壹年，扣案之第一級毒
品海洛因壹包（淨重零點零參公克，空包裝重零點貳貳公克），
沒收銷燬之；扣案之塑膠鏟管、塑膠管、注射針筒各壹支、第一
級毒品海洛因殘渣袋參個、藥鏟、注射針筒各貳支，均沒收。
    事  實
一、乙○○前曾因施用毒品案件，經送觀察、勒戒後，認無繼續
    施用毒品之傾向，由臺灣臺中地方法院檢察署檢察官於民國
    89年11月17日以89年度毒偵字第7077號為不起訴處分確定。
    詎其猶不思悔改，復基於施用第一級毒品海洛因之概括犯意
    ，自93年4月29日上午1時許起，至95年4月25日下午5時許止
    ，在台中市○○路與西屯路口附近，其工作之西雅圖美容護
    膚坊工作地點、及台中市○○○路407號其住處，以注射針
    筒注射血管之方式，連續施用第一級毒品海洛因多次，平均
    一天施用二至三次。嗣於：(一)93年4月30日下午2時30分許，
    為警在臺中市○區○○路一段178號查獲。(二)93年7月24日下
    午7時55分許，在彰化縣彰化市○○路與彰南路口，因搭乘
    贓車被警查獲，扣得其所有供施用第一級毒品海洛因所用之
    塑膠鏟管、塑膠管及注射針筒各壹支。(三)94年12月21日下午
    4時30分許，在台中市○區○○○路407號後門巷內被警查獲
    ，扣得其所有供施用第一級毒品海洛因所用之第一級毒品海
    洛因殘渣袋三個、藥鏟、注射針筒各二支。(四)95年1月14日
    下午5時40分許，在台中市○區○○○路與梅川西路口之綠
    園道上被警查獲，扣得第一級毒品海洛因一包淨重（0.03公
    克，空包裝重0.22公克）。(五)95年4月27日下午4時20分許在
    台中市○區○○街155號前，因通緝經警查獲歸案。
二、案經臺中市警察局第一分局報請臺灣台中地方法院檢察署檢
    察官偵查起訴，並經彰化縣警察局彰化分局、台中縣警察局
    霧峰分局報請臺灣彰化地方法院檢察署檢察官；台中市警察
    局第二分局、台中縣警察局霧峰分局報請臺灣臺中地方法院
    檢察署檢察官，移送臺灣臺中地方法院併案審理。
    理  由
一、上揭事實，業據上訴人即被告乙○○（以下稱被告）坦承不
    諱，並有被告所有之第一級毒品海洛因一包（淨重0.03公克
    ，空包裝重0.22公克）、供施用第一級毒品海洛因所用之塑
    膠鏟管、塑膠管、注射針筒各一支、第一級毒品海洛因殘渣
    袋三個、藥鏟、注射針筒各二支等物，扣案足資佐證。而扣
    案之白色粉末一包，經囑託法務部調查局鑑定結果，確屬第
    一級毒品海洛因（淨重0.03公克，空包裝重0.22公克），有
    該局95年3月1日調科壹字第120017436號鑑定通知書一份附
    卷可參。而被告為警查獲，經警採其尿液送驗結果，均呈嗎
    啡陽性反應，有彰化縣衛生局煙毒尿液檢驗成績書一紙、詮
    昕科技股份有限公司濫用藥物尿液檢驗報告三份，附卷可稽
    。復有員警職務報告、現場圖、相片、臺灣台中地方法院檢
    察署不起訴處分書、被告之刑案資料查註紀錄表、臺灣高等
    法院被告全國前案紀錄表各一紙，附卷可稽。本件事證明確
    ，被告犯行洵堪認定。
二、按刑法於民國94年2月2日經總統令修正公布，於95年7月1日
    施行，被告行為後法律有變更，依修正後刑法第2條第1項前
    段，應適用修正前之法律。按海洛因係毒品危害防制條例第
    2條第2項第1款所定之第一級毒品，不得非法施用，是核被
    告所為，係犯毒品危害防制條例第10條第1項之施用第一級
    毒品罪。被告施用第一級毒品前後，持有第一級毒品之低度
    行為，應為其施用第一級毒品之高度行為所吸收，不另論罪
    。被告先後多次施用第一級毒品海洛因之行為，時間緊接，
    犯罪構成要件相同，顯係出於概括之犯意為之，為連續犯，
    應依修正前刑法第56條之規定以一罪論，並加重其刑。本件
    起訴書所載以外被告之犯行，與已起訴部分有連續犯裁判上
    一罪之關係，為起訴效力所及，並經檢察官移送原審法院併
    辦，本院自應併予審理。原審以被告罪證明確，予以論罪科
    刑，固非無見。惟查被告到案後已羈押相當時間，且懷有五
    月之身孕，本院審酌其犯後坦承犯行，並已知悔悟，認原審
    量刑尚嫌過重，被告上訴請求從輕量刑，非無理由，應予撤
    銷改判。爰審酌被告犯罪之動機、目的、手段、及上開情節
    等一切情狀，量處如主文第二項所示之刑。扣案之第一級毒
    品海洛因一包淨重（0.03公克，空包裝重0.22公克），係屬
    第一級毒品，不問屬於犯人與否，應依毒品危害防制條例第
    18條第1項前段規定，宣告沒收銷燬之。扣案之塑膠鏟管、
    塑膠管、注射針筒各一支、第一級毒品海洛因殘渣袋三個、
    藥鏟、注射針筒各二支等物，均係被告所有供犯施用第一級
    毒品海洛因所用之物，爰依修正前刑法第38條第1項第2款之
    規定，宣告沒收。
據上論結，應依刑事訴訟法第369條第1項前段、第364條、第299
條第1項前段，毒品危害防制條例第10條第1項、第18條第1項前
段，修正後刑法第2條第1項前段，修正前刑法第11條、第56條、
第38條第1項第2款，判決如主文。
本案經檢察官甲○○到庭執行職務。
中    華    民    國    95    年    8    月    3      日
            刑事第五庭  審判長法  官  袁  從  楨
                              法  官  姚  勳  昌
                              法  官  郭  同  奇
上列正本證明與原本無異。
如不服本判決應於收受送達後十日內向本院提出上訴書狀，其未
敘述上訴之理由者並得於提起上訴後十日內向本院補提理由書（
均須按他造當事人之人數附繕本）。
                              書記官  康  孝  慈
中    華    民    國    95    年    8    月    4      日
附錄論罪科刑法條
毒品危害防制條例第10條第1項
施用第一級毒品者，處六月以上五年以下有期徒刑。
                                                      Ａ


司法院資訊處製作；財團法人民間司法改革基金會備份。
